【裁判字號】    92,抗,163
【裁判日期】    920617
【裁判案由】    詐欺
【裁判全文】
臺灣高等法院高雄分院刑事裁定                九十二年度抗字第一六三號
    抗  告  人
    即被告之妻  甲○○
    被      告  乙○○
右列抗告人因被告詐欺案件，不服臺灣高雄地方法院九十二年度易緝字第九二號中華
民國九十二年四月二十五日羈押裁定，提起抗告，本院裁定如左：
    主  文
抗告駁回。
    理  由
一、本件抗告意旨略以：抗告人之夫即被告乙○○前因經商失敗，房屋被拍賣，無顏
    面對親友，故不得不暫時離家而往他鄉，期能東山再起，並非有意逃匿，原裁定
    謂「被告乙○○逃亡逾十年始緝獲，有逃亡事實」云云，顯有誤會；又抗告人全
    家生計，唯被告是賴，被告已表示如蒙獲釋，一定遵守傳訊，隨傳隨到，原審法
    院未予詳察，遽為羈押之裁定，尚有未當，為此提起本件抗告，請求撤銷原裁定
    等語。
二、按法院為羈押之裁定時，其本質上係屬為保全被告使刑事訴訟程序得以順利進行
    ，或為保全證據，或為擔保嗣後刑之執行程序，而對被告所實施剝奪其人身自由
    之強制處分，法院僅須審查被告犯罪嫌疑是否重大及有無賴此保全偵、審程序進
    行或執行之必要，關於羈押原因之判斷，尚不適用訴訟上之嚴格證明原則。又被
    告經法官訊問後，認為犯罪嫌疑重大，有逃亡或有事實足認為有逃亡之虞者，非
    予羈押，顯難進行追訴、審判或執行者，得羈押之，刑事訴訟法第一百零一條第
    一項第一款定有明文。
三、經查本件被告乙○○與其妻甲○○共同意圖為自己不法之所有，於民國八十一年
    一月二十日、一月三十一日、二月二十九日、三月四日，各佯以新台幣（下同）
    一千零六十萬元、九百七十五萬元、八百五十萬元、一千四百十萬元，分別向告
    訴人許黃麗琴、古坤亮、古坤衡、古坤泉兄弟、吳美香、陳春好等人購買坐落高
    雄市○○區○○街四九號、高雄市○○區○○路二五五之一號、高雄市○○區○
    ○街二五號、高雄市○○區○○路三六號房屋各一棟，並各預付三百五十萬元、
    三百七十五萬元、一百五十萬元、六百萬元，其餘尾款分別由被告或甲○○開立
    本票支付，致告訴人等不疑有詐，而應允出賣，俟上開房屋分別移轉過戶後，旋
    以更高之價格轉售他人圖利，或持向他人借款及設定抵押借款，而渠等所開立之
    本票則屆期均未獲兌現，告訴人等始知受騙等情，迭據告訴人等於偵查及原審中
    指訴綦詳，並有不動產買賣契約書、土地及建物登記謄本、本票及切結書等資料
    附卷可稽，被告亦不否認確有將上開房屋轉賣並收取價金而未給付告訴人等尾款
    ，且離家前往他鄉已逾十年之事實，足徵被告涉犯刑法第三百三十九條第一項之
    詐欺取財罪，犯罪嫌疑重大，經原審依規定訊問被告後，認被告雖否認有詐欺犯
    行，惟其於審理期間拒未到案，經通緝逾十年始緝獲到案，顯有事實足認有逃亡
    之虞，非予羈押顯難進行審判，而有羈押之必要，因而裁定予以羈押，經核卷內
    資料，認原審羈押裁定與刑事訴訟法第一百零一條第一項第一款規定相符，並無
    不當，抗告人雖執被告係因經商失敗，房屋被拍賣，無顏面對親友，故不得不暫
    時離家而前往他鄉，期能東山再起，並非有意逃匿云云，提起抗告，然被告既經
    通緝逮捕到案，揆諸首揭說明，依自由證明法則，堪認合於刑事訴訟法第一百零
    一條第一項第一款有事實足認有逃亡之虞之情形，抗告人執此抗告，顯無理由，
    其抗告應予駁回。
三、據上論結，應依刑事訴訟法第四百十二條，裁定如主文。
中    華    民    國      九十二      年      六      月     十七   日
                              臺灣高等法院高雄分院刑事第八庭
                                  審判長法官  郭雅美
                                        法官  江泰章
                                        法官  裕斗
右正本證明與原本無異。
不得再抗告。
                                  法院書記官  吳福連
中    華    民    國      九十二      年      六      月     十七   日


司法院資訊處製作；財團法人民間司法改革基金會備份。
